【裁判字號】    98,交抗,1982
【裁判日期】    980831
【裁判案由】    違反道路交通管理處罰條例
【裁判全文】
臺灣高等法院刑事裁定                98年度交抗字第1982號
抗  告  人
即 異 議人  甲○○
上列抗告人因違反道路交通管理處罰條例案件，不服臺灣桃園地
方法院中華民國98年7月22日裁定（98年度交聲字第285號，原處
分案號：交通部公路總局新竹區監理所中壢監理站民國97年6 月
19日壢監裁字第裁53-DB0000000號），提起抗告，本院裁定如下
：
    主  文
抗告駁回。
    理  由
一、原裁定略以：異議人即受處分人甲○○因違反道路交通管理
    處罰條例案件，經原處分機關即交通部公路總局新竹區監理
    所中壢監理站於97年6 月19日以壢監裁字第裁53-DB0000000
    號裁決書裁處罰鍰60,000元、吊銷駕駛執照、3 年內禁考。
    上開裁決書並經受處分人於97年6 月19日至原處分機關親自
    簽收，以為送達，有原處分機關送達證書影本1 紙在卷足憑
    。依前揭說明，本件上開裁決書業於97年6 月19日合法送達
    ，從而受處分人之20日異議期間，應自送達之翌日即97年 6
    月20日起算，並依法院訴訟當事人在途期間標準第2條第1款
    規定，扣除在途期間1日，至97年7月10日即已屆滿（該期間
    之末日並非星期日或例假日）。嗣受處分人卻遲至98年1 月
    22日始向本院交通法庭聲明異議，有該聲明異議狀上所蓋本
    院收狀日期戳記附卷可按，其異議期間已逾20日之法定期間
    ，顯然不合法律上之程式，且屬無從補正之事項，核諸前揭
    說明，自應將受處分人之異議駁回。
二、本件抗告意旨略以：其申訴是98年1 月15日違規之罰單，而
    非原裁定所指即98年度交聲字第285號所述之罰單，98年1月
    15日舉發，其於98年1 月22日提出申訴，並未逾期，原裁定
    駁回異議有誤云云。
三、經本院查：異議人於98年1 月21日所具聲明異議狀，原載究
    對何案號之裁決書聲明異議不明，經原審以98年3 月20日函
    請異議人詳述，由異議人於98年3 月30日所具狀聲明異議狀
    回覆：甲○○對於98年1 月15日之超速罰單並無議異，但對
    於97年6月17日（應係6月19日之誤）之處罰，異議人深感不
    服．．．等語，有該院函及異議人之聲明異議狀在卷可稽（
    見原審卷第10、12頁），顯見異議人係對97年6 月19日之裁
    罰即交通部公路總局新竹區監理所中壢監理站於97年6 月19
    日以壢監裁字第裁53-DB0000000號裁決書裁處聲明異議至無
    疑義。而上開裁決書業於97年6 月19日合法送達，異議期間
    20日應自送達之翌日即97年6 月20日起算，並依法院訴訟當
    事人在途期間標準第2條第1 款規定，扣除在途期間1日，至
    97年7 月10日即已屆滿（該期間之末日並非星期日或例假日
    ），異議人卻遲至98年1 月22日始提出聲明異議，其異議期
    間已逾20日之法定期間，顯然不合法律上之程式，且屬無從
    補正之事項，原審依法將異議人之異議駁回，經核並無違誤
    。異議人抗告意旨，改稱其係對於98年1 月15日違規之罰單
    聲明異議云云，要非實在，本件抗告無理由，應予駁回。
四、據上論結，應依刑事訴訟法第412條，裁定如主文。
中    華    民    國    98    年    8     月    31    日
                  刑事第十庭    審判長法  官 楊炳禎
                                      法  官 陳春秋
                                      法  官 李春地
以上正本證明與原本無異。
不得再抗告。
                                      書記官 蘇秋
中    華    民    國    98    年    8     月    31    日


司法院資訊處製作；財團法人民間司法改革基金會備份。
